臺灣高雄地方法院民事判決　　　　　 110年度雄小字第2148號
原　　　告　侯秋珠　
被　　　告　羅美惠　



訴訟代理人　吳信文律師
上列當事人間不當得利事件，本院於民國110 年10月18日辯論終
結，判決如下：
    主    文
原告之訴駁回。
訴訟費用新臺幣1,000元由原告負擔。
    理由要領
一、原告主張略以：兩造於民國108 年3 月26日簽立合夥協議書
    ，約定家福居家護理所每月營運所得須提撥百分之20留用，
    以支付稅捐，剩餘為流用基金或兩造盈餘分紅。本件請求新
    臺幣( 下同) 62,618元是原本要匯到共同帳戶的錢，不確定
    被告有無匯入，報完稅剩餘的款項應該給原告，所以原告認
    為62,618元應該是報稅後剩的錢，應該給原告等語，爰依不
    當得利法律關係提起本件訴訟。並聲明：被告應給付原告62
    ,618元及自起訴狀繕本送達翌日起至清償日止按週年利率百
    分之5 計算之利息。
二、被告則以：依照合夥協議書約定，百分之20支付稅捐後有剩
    餘，作為營運基金及盈餘分配，故原告無權向被告請求，且
    被告於108 年7 月24日已將共同帳戶的餘款67,984元存入原
    告帳戶。再者，兩造於合夥期間受理的健保費已於108 年9
    月24日全數退還健保局等詞置辯。並聲明：原告之訴駁回。
三、本件原告主張被告應給付62,618元為被告所否認，經查：
  ⒈兩造約定開立共同帳戶，每月將業務營運百分之20撥入該帳
    戶，每月營運所得提撥百分之20留用，以支付稅捐，剩餘為
    流用基金或雙方盈餘分紅等語，有兩造簽立之合夥協議書第
    3條可參( 見本院卷第13頁)。
  ⒉依據原告主張本件62,618元應是原本要匯到共同帳戶的錢，
    不確定被告有無匯入等語，是以縱使62,618元屬於應匯入共
    同帳戶百分之20之金錢，且被告漏未匯入乙節為真，依前引
    兩造約定，原告亦僅得請求被告將金額提撥至共同帳戶，而
    非給付予原告。
  ⒊原告又主張62,618元應該是報稅後剩的錢，應該給原告等語
    。惟報稅後如有剩餘，依兩造前引約定應為流用基金或雙方
    盈餘分紅。而兩造合夥協議尚未終止，亦未協議係作流用基
    金或盈餘分紅所用等節為原告自陳在卷( 見本院卷第137 、
    138 頁)，則原告主張剩餘款項均歸其所有，自無理由。
四、從而，原告前開主張之情節，要與不當得利要件有別，其請
    求被告應給付原告62,618元及自起訴狀繕本送達翌日起至清
    償日止按週年利率百分之5 計算之利息無理由，應予駁回。
五、至兩造其餘之攻擊防禦方法及未經援用之證據，經本院斟酌
    後，認為均不足以影響本判決之結果，另本件原告聲請調查
    被告所得資料部分，即便有此筆金額，也是只能請求提撥至
    共同帳戶，在兩造終止合夥關係或協議前，亦無法將此筆金
    額全數歸原告所有，是依原告主張之事實，無調取之必要。
    其他與本件請求金額非直接相關聯之主張無逐一詳予論駁之
    必要，併此敘明。
六、訴訟費用負擔之依據：民事訴訟法第78條。本件訴訟費用額
    ，依職權確定如主文所示金額。
中    華    民    國   110    年    11    月     1    日
                  高雄簡易庭  法      官  楊詠惠
以上正本係照原本作成。
民事訴訟法第436 條之24第2 項：對於本判決之上訴，非以違背
法令為理由，不得為之。
如對本判決上訴，須於判決送達後20日內向本院提出上訴狀，並
須表明原判決所違背之法令及其具體內容與依訴訟資料可認為原
判決有違背法令之理由。
中    華    民    國   110    年    11    月     1    日
                              書  記  官  蔡佩珊